# 为什么合并报表递延所得税前后分录不同？

提问人：wufaxian 时间：2019-12-06 06:30:18
请看下面三张截图。是非同一控制下的企业合并了，第一步：将资产负债公允评估导致递延所得税资产和负债变化。
939AE809-48E3-429B-9AE1-8E5ACA5813C6.jpeg (287.92 KB, 下载次数: 0)
3 天前上传
第二步：在公允化评估后的资产负债基础上作后续计量
F6B9A10C-0277-441F-A13F-6F227E4F48FE.jpeg (271.37 KB, 下载次数: 0)
3 天前上传
第三步：由于第二步后续计量导致资产 “消耗”，进而需要对第一步产生的递延所得税资产和递延所得税负债进行后续调整。
C142BB8D-0478-44AE-9EA6-1823888D3918.jpeg (223.76 KB, 下载次数: 0)
3 天前上传
问题：为什么第一步会计分录里面出现了递延所得税资产负债的借贷，但是没有将递延所得税资产和递延所得税负债的差值借记或贷记所得税费用，而是将全部资产负债的差值（递延所得税资产和负债也囊括其中）记入资本公积金？而在第三步调整递延所得税资产的和递延所得税负债的过程中，却要将差值反映在所得税费用当中？为什么前后方法不一样？第一步将递延所得税资产和负债的差值记入资本公积金有点想不通！那合并当年，计算利润表所得税时还要不要考虑第一步中递延所得税资产和负债变动的影响？

回答人：chenyiwei
第一步是按购买日可辨认资产、负债公允价值的模拟调整，其实该项调整递延所得税的最终结果不是计入资本公积的（因为该项资本公积紧接着就在下一笔抵销分录中和购买方个别报表层面的长期股权投资抵销了，并未影响合并报表层面的权益），而是最终计入了购买日确认的商誉。
后续暂时性差异转回时，因为是对应于评估增值在合并报表层面的折旧、摊销、成本结转等影响合并报表层面损益的事项，所以对应的递延所得税转回的影响也是计入合并报表层面的损益（所得税费用——递延所得税费用）以体现配比原则。